臺灣高等法院臺南分院民事裁定
110年度家抗字第4號
抗  告  人  蔡萬彬  
上列抗告人因與相對人黃蘭香間債務人異議之訴事件，對於中華
民國110年1月13日臺灣臺南地方法院110年度家補字第11號裁定
關於核定訴訟標的價額部分，提起抗告，本院裁定如下： 
    主  文
抗告駁回。
抗告費用由抗告人負擔。
    理  由
一、本件抗告意旨略以：原裁定雖以本件訴訟標的價額應核定為
    新臺幣（下同）13,530,000元，惟其計算方式及金額容有錯
    算，訴訟標的價額應重新計算並更正為9,194,315元。為此
    ，提起抗告，請求廢棄原裁定等語。
二、按當事人對於法院核定訴訟標的價額之裁定不服，雖提起抗
    告，然若其就法院所為命限期補繳裁判費之裁定，未依限補
    正，嗣經法院以其訴為不合法，而裁定駁回其訴並告確定者
    ，因其本案訴訟已告終結，自無於抗告程序再予審究本案訴
    訟標的價額之核定，是否為適法之實益，而應予駁回其抗告
    。
三、經查：原裁定以本件訴訟標的價額核定為13,530,000元，應
    徵收第一審裁判費131,064元，而命抗告人於原裁定送達之
    翌日起3日內如數補繳，逾期不補正，即駁回抗告人於原審
    之訴。抗告人就原裁定關於訴訟標的價額之核定部分，雖提
    起抗告，惟本件嗣經原審以抗告人逾期未繳納裁判費，而於
    110年2月1日裁定抗告人即原告之訴駁回（下稱駁回裁定）
    ，且該駁回裁定因抗告人未於法定期間內提起抗告，已告確
    定在案，此有本院公務電話查詢紀錄表（見本院卷第33頁)
    及原審法院110年度重家訴字第1號債務人異議之訴事件家事
    卷宗可稽，堪以認定。準此，原裁定關於訴訟標的價額之核
    定部分是否適法，因抗告人所提之本案訴訟，業經原審以駁
    回裁定駁回其訴並告確定在案，已無權利保護之必要，而無
    認定之實益，自無再予審酌之必要。從而，抗告論旨指摘原
    裁定為不當，求予廢棄，為無理由，應予駁回。
四、據上論結，本件抗告為無理由，爰裁定如主文。　　
中　　華　　民　　國　　110 　年　　4 　　月　　14　　日
                  家事法庭      審判長法  官  吳上康
                                 
                                      法  官  王浦傑

                                      法  官  張季芬
上為正本係照原本作成。
本裁定除以適用法規顯有錯誤為理由外，不得再抗告。如提再抗
告，應於收受送達後十日內向本院提出再抗告狀（須附繕本），
並繳納再抗告費新臺幣一千元。
提起再抗告應委任律師或具有律師資格之人之委任狀；委任有律
師資格者，另應附具律師資格證書及釋明委任人與受任人有民事
訴訟法第466條之1第1項但書或第2項所定關係之釋明文書影本。
中　　華　　民　　國　　110 　年　　4 　　月　　14　　日

                                      書記官  郭馥萱
【附註】
民事訴訟法第495條之1第2項準用同法第466條之1第1、2項規定
：
⑴對於第二審判決上訴，上訴人應委任律師為訴訟代理人。但上
  訴人或其法定代理人具有律師資格者，不在此限。
⑵上訴人之配偶、三親等內之血親、二親等內之姻親，或上訴人
  為法人、中央或地方機關時，其所屬專任人員具有律師資格並
  經法院認為適當者，亦得為第三審訴訟代理人。
民事訴訟法第466條之2第1項：
上訴人無資力委任訴訟代理人者，得依訴訟救助之規定，聲請第
三審法院為之選任律師為其訴訟代理人。